【裁判字號】    99,家聲,17
【裁判日期】    990312
【裁判案由】    變賣遺產
【裁判全文】
臺灣臺東地方法院民事裁定              99年度家聲字第17號
聲  請  人  行政院國軍退除役官兵輔導委員會太平榮譽國民之
            家
法定代理人  乙○○
上列聲請人聲請變賣被繼承人甲○○遺產事件，本院裁定如下：
    主  文
准聲請人變賣被繼承人甲○○所有遺留坐落於臺東縣卑南鄉○○
段七八一六地號、地目建、面積五十三平方公尺、權利範圍全部
之土地暨其上建物即門牌臺東縣卑南鄉○○村○○路三三一巷五
十二號、面積二十七平方公尺、權利範圍全部之房屋。
聲請程序費用新臺幣壹仟元由被繼承人甲○○之遺產負擔。
    理  由
一、聲請意旨略以：被繼承人甲○○（身分證統一編號：Ｚ0000
    00000號）於民國81年11月16日死亡，因其在臺灣並無合法
    繼承人，依臺灣地區與大陸地區人民關係條例第68條及退除
    役官兵死亡無人繼承遺產管理辦法第4條規定，聲請人為其
    法定遺產管理人，茲因前有大陸地區繼承人劉來發於85年間
    向本院表明願繼承被繼承人遺產，並經本院准予備查在案，
    而聲請人已於85年4月30日交付新臺幣62,881元之遺款予該
    繼承人所委託律師王正志代為領取，惟仍有臺東縣卑南鄉○
    ○段0000-0000地號之土地及其上門牌臺東縣卑南鄉○○村
    ○○路331巷52號房屋各1筆迄今尚未變賣，茲為移交遺產予
    大陸地區繼承人，爰依臺灣地區與大陸地區人民關係條例第
    67條第1項、第4項、退除役官兵死亡無人繼承遺產管理辦法
    第8條之1規定，聲請准予變賣等語。
二、按被繼承人在臺灣地區之遺產，由大陸地區人民依法繼承者
    ，其所得財產總額，每人不得逾新臺幣200萬元，超過部分
    ，歸屬臺灣地區同為繼承之人，臺灣地區無同為繼承之人者
    ，歸屬臺灣地區後順序之繼承人，臺灣地區無繼承人者，歸
    屬國庫；第1項遺產中，有以不動產為標的者，應將大陸地
    區繼承人之繼承權利折算成數額，臺灣地區與大陸地區人民
    關係條例第67條第1項及第4項分別定有明文。再按，退役軍
    人或退除役官兵死亡而無繼承人、繼承人之有無不明或繼承
    人因故不能管理遺產者，由主管機關管理其遺產，亦為同條
    例第68條第1項所明定。又遺產管理人為清償債權、交付遺
    贈物或移交遺產給大陸地區繼承人，有變賣遺產之必要者，
    應聲請法院許可後辦理，退除役官兵死亡無人繼承遺產管理
    辦法第8條之1第1項亦有明文。
三、經查，聲請人主張之上開事實，業據其提出被繼承人之除戶
    謄本、臺東縣卑南鄉○○段0000-0000地號之土地登記謄本
    、行政院國軍退除役官兵輔導委員會85年4月20日（85）輔
    壹字第06909號函（內載有本院85年3月7日東院耀民忠85年
    度聲繼字第4606號通知，准劉來發繼承字樣）、全國財產稅
    總歸戶財產查詢清單及太平榮譽國民之家領據影本各1件為
    證，並經本院調閱本院85年度聲繼字第15號遺產繼承卷宗查
    核無誤，是聲請人為將遺產價額交付繼承人，而聲請變賣上
    開被繼承人之遺產，核無不合，應予准許。
四、依非訟事件法第157條，裁定如主文。
中    華    民    國    99    年     3    月    12    日
                    家事法庭  法  官  范乃中
以上正本係照原本作成。
如對本裁定抗告須於裁定送達後10日內向本院提出抗告狀，並應
繳納抗告費新臺幣1,000元。
                              書記官  洪月甚
中    華    民    國    99    年     3    月    12    日

司法院資訊處製作；財團法人民間司法改革基金會備份。
